【裁判字號】    94,上訴,1984
【裁判日期】    950104
【裁判案由】    毒品危害防制條例
【裁判全文】
臺灣高等法院臺中分院刑事判決       94年度上訴字第1984號
上  訴  人  臺灣南投地方法院檢察署檢察官
被      告  乙○○
上列上訴人因被告毒品危害防制條例案件，不服臺灣南投地方法
院九十四年度訴字第四二九號中華民國94年 8月18日第一審判決
（ 起訴案號：臺灣南投地方法院檢察署94年度毒偵字第731號，
移送併辦案號：臺灣南投地方法院檢察署94年度毒偵字第1123、
1540號），提起上訴，本院判決如下：
    主  文
原判決廢棄。
乙○○連續施用第一級毒品，累犯，處有期徒刑拾月。扣案之第
一級毒品海洛因二包（合計淨重零點貳壹公克）沒收銷燬之；其
包裝袋及注射針筒一支均沒收。
    事  實
一、乙○○曾於民國（下同）89及90年間因施用毒品案件，經先
    後二次送觀察、勒戒後，均認無繼續施用毒品之傾向，分別
    於89年10月30日與90年9月3日先後由台灣南投地方法院檢察
    署檢察官以89年度毒偵字第1919號、90年度毒偵字第1240號
    為不起訴處分確定。復因施用毒品案件，經送強制戒治後，
    於92年10月25日戒治期滿，刑責部分則經提起公訴後由臺灣
    南投地方法院以92年度訴緝字第4號判處應執行有期徒刑1年
    確定，並於93年9月30日縮刑期滿執行完畢。詎乙○○於上
    開強制戒治執行完畢釋放後五年內，仍不知戒絕毒癮，復基
    於施用第一級毒品海洛因之概括犯意，連續於94年2月10日1
    4時許、94年8月9日上午8時許及同年月26日前四天內，在南
    投縣南投市○○路190巷2之3號住處或其他不詳地點，以將
    海洛因摻入香菸內點火吸食或加水放入針筒注射方式，施用
    海洛因3次。嗣於94年2月14日16時許、94年8月9日13時10分
    許、94年8月26日17時許，經警採尿送驗結果，呈嗎啡陽性
    反應，並於94年8月9日經警在其身上查扣其所有之海洛因二
    包（驗餘淨重零點貳壹公克）及注射針筒一支，而查悉上情
    。
二、案經南投縣政府警察局南投分局、中興分局報請台灣南投地
    方法院檢察署檢察官偵查起訴及移送本院併辦。
    理  由
一、被告乙○○於原審已坦承有在94年2月10日以摻入香菸之方
    式施用海洛因，於94年8月9日偵查中亦坦承有用針筒方式施
    用海洛因，且二次均在其家中施用不諱，被告於94年8月26
    日被警查獲時雖否認施用犯行，然其尿液經採集送驗，確呈
    嗎啡陽性反應，有南投分局列管毒品人口尿液檢體採集送驗
    紀錄表三份、詮昕科技股份有限公司編號00000000號、0000
    0000號、00000000號濫用藥物尿液檢驗報告各一份附卷可稽
    ，而海洛因於人體內，可迅速代謝，轉變成嗎啡，再排出體
    外，一般在四天內可檢出，已據行政院衛生署管制藥品管理
    局以92年3月10日、92年12月2日管檢字第0920001495、0920
    009990號函說明綦詳；又有94年8月9日經警在其身上查扣其
    所有之海洛因二包（驗餘淨重零點貳壹公克）及注射針筒一
    支可佐，雖同時被查扣另一包白粉，經檢驗結果，並無毒品
    反應，然前述所扣白粉二包確有海洛因成分，有法務部調查
    局鑑定通知書影本一紙附卷可稽，自不影響其施用海洛因之
    事實認定。
二、被告曾因施用毒品案件，經先後二次送觀察、勒戒後，均認
    無繼續施用毒品之傾向，分別於89年10月30日與90年9月3日
    先後由檢察官以89年度毒偵字第1919號、90年度毒偵字第12
    40號為不起訴處分確定；復因施用毒品案件，經送強制戒治
    後，於92年10月25日戒治期滿等情，亦有不起訴處分書、台
    灣高等法院被告前案紀錄表在卷可按，被告於觀察、勒戒或
    強制戒治完畢釋放後五年內再犯上開施用第一級毒品海洛因
    罪，已臻明確，其犯行足堪認定。
三、核被告所為，係犯毒品危害防制條例第10條第1項之施用第
    一級毒品罪。其因施用而持有第一級毒品海洛因之低度行為
    ，應為施用第一級毒品之高度行為所吸收，不另論罪。被告
    先後施用第一級毒品海洛因之行為，時間密接、犯罪構成要
    件相同，顯係基於概括犯意為之，為連續犯，應依法以一罪
    論，並加重其刑；起訴書僅記載被告於94年2月10日下午14
    時許，在前述住所施用海洛因之犯行，而就併案審理之臺灣
    南投地方法院檢察署94年度毒偵字第1123、1540號所示之被
    告施用第一級毒品犯行，未予論及，惟被告經起訴書論載之
    施用第一級毒品海洛因之犯行，與上開併案之被告施用第一
    級毒品犯行部分，有連續犯之裁判上一罪關係，且經檢察官
    移送併辦，依審判不可分原則，本院自應併予審究，附此敘
    明。又被告曾因施用毒品案件，經臺灣南投地方法院以92年
    度訴緝字第4號判處應執行有期徒刑1年確定，並於93年9月3
    0日縮刑期滿執行完畢，此有前揭前案紀錄表足資參照，其
    於受有期徒刑之執行完畢後，5年內再犯本件有期徒刑以上
    之罪，為累犯，應依刑法第47條規定遞加重其刑。原審判決
    對被告予以論罪科刑，固非無見，惟因未及審酌移送併辦部
    分而有未洽，公訴人上訴請求撤銷原判而就併辦部分併予審
    理，為有理由，自應由本院將原審判決撤銷改判，爰審酌被
    告犯罪動機、目的、施用之情狀、所生之危害尚屬自殘行為
    等一切情狀，量處被告有期徒刑10月。扣案之海洛因2包（
    淨重0.21公克），屬第一級毒品，應依毒品危害防制條例第
    18條第1項前段之規定宣告沒收銷燬之；扣案之針筒1支及上
    開海洛因之包裝袋為被告所有、供施用毒品所用之物，業據
    其供承在卷，應依刑法第38條第1項第2款宣告沒收。至於所
    同時扣押不具毒品成分之白粉1包，與本案無涉，爰不予宣
    告沒收，附此敘明。
四、被告經合法傳喚，無正當理由不到庭，依法不待其陳述，逕
    行判決，併予明。
五、據上論斷，應依刑事訴訟法第第三百六十九條第一項前段、
    第三百六十四條、第二百九十九條第一項前段、第三百七十
    一條，毒品危害防制條例第十條第一項、第十八條第一項前
    段，刑法第十一條前段、第五十六條、第四十七條、第三十
    八條第一項第二款判決如主文。
本案經檢察官甲○○到庭執行職務。
中    華    民    國    95    年    1    月     4     日
            刑事第三庭  審判長法  官  王  增  瑜
                              法  官  廖  柏  基
                              法  官  胡  忠  文
上列正本證明與原本無異。
如不服本判決應於收受送達後十日內向本院提出上訴書狀，其未
敘述上訴之理由者並得於提起上訴後十日內向本院補提理由書（
均須按他造當事人之人數附繕本）。
                              書記官  魏  維  廷
中    華    民    國    95    年    1    月     5     日
                                                      Ａ


司法院資訊處製作；財團法人民間司法改革基金會備份。
